臺灣新竹地方法院民事裁定  
110年度抗字第88號
抗  告  人  鍾秉源    住○○市○區○○里0鄰○○路○段00                          0巷00弄00號
相  對  人  彭永吉    住○○市○區○○里0鄰○○路○段00                          0號
上列當事人間本票裁定事件，抗告人對於中華民國110年10月22
日本院110年度司票字第1148號裁定，提起抗告，本院裁定如下
：
    主  文
抗告駁回。
抗告程序費用新臺幣壹仟元由抗告人負擔。
    理  由
一、按執票人向本票發票人行使追索權時，得聲請法院裁定後強
    制執行，票據法第123條定有明文；次按，本票執票人，依
    票據法第123條規定，聲請法院裁定許可對發票人之強制執
    行，係屬非訟事件，此項聲請之裁定，及抗告法院之裁定，
    僅依非訟事件程序，就本票形式上之要件是否具備予以審查
    為已足，並無確定實體上法律關係存否之效力，如發票人就
    票據債務之存否有爭執時，應由發票人提起確認之訴，以資
    解決（最高法院57年台抗字第76號、56年台抗字第714號判
    例意旨參照）。
二、相對人於原審聲請意旨略以：相對人執有抗告人於民國109
    年6月8日所簽發之本票一紙，內載金額新臺幣（下同）2,00
    0萬元，到期日為109年6月30日，並免除作成拒絕證書（下
    稱系爭本票）。詎經相對人向抗告人提示未獲付款，為此提
    出該本票一紙，聲請裁定准許強制執行等語。
三、本件抗告意旨略以：抗告人向相對人借款700萬元，相對人
    要求先設定1,300萬元抵押權再借款，利息以600萬元計算，
    總計1,300萬元，抗告人除開立面額1,300萬元本票外，另開
    立系爭2,000萬元本票予相對人，惟相對人未歸還面額1,300
    萬元本票，顯然系爭本票是廢票。抗告人僅借款700萬元，
    相對人卻執有面額共計3,300萬元之本票2紙，顯有收取高利
    之嫌，為此請求廢棄原裁定等語。
四、經查，相對人執有抗告人簽發如原裁定所示之系爭本票，並
    免除作成拒絕證書，系爭本票已屆期經提示未獲付款，為此
    提出系爭本票，聲請裁定准許強制執行等語，原審就系爭本
    票為形式上之審查，認系爭本票並無欠缺本票應記載之事項
    ，而為准予強制執行之裁定，經核並無違誤，而抗告意旨指
    稱兩造間僅存在700萬元借款債權等語，核屬實體上之爭執
    ，應由抗告人循實體訴訟程序另謀解決，要非本件非訟事件
    程序所得審究。從而，原審為形式上審查認系爭本票確為抗
    告人所簽發之有效票據，進而裁定准予強制執行，即無不當
    ，抗告人以前開情詞指摘原裁定不當，求予廢棄，為無理由
    ，應予駁回。　
五、據上論結，本件抗告為無理由，依非訟事件法第46條、第24
    條第1項、第21條第2項，民事訴訟法第495條之1第1項、第4
    49條第1項、第95條、第78條，裁定如主文。
中　　華　　民　　國　　110 　年　　12　　月　　21　　日
                民事第一庭　審判長法　官　彭淑苑
　　　　　　　　　　　　　　　　　法  官　周美玲
　　　　　　　　　　　　　　　　　法  官　傅伊君
以上正本係照原本作成。　　　　　　　　　　　　　　　　　
如不服本裁定，僅得於收受本裁定正本送達後10日內，以適用法
規顯有錯誤為理由，向本院提起再抗告（須附繕本及繳納再抗告
裁判費新台幣1,000元），經本院許可後始可再抗告。
中　　華　　民　　國　　110 　年　　12　　月　　21　　日
                                  書記官  李勻淨